【裁判字號】    92,易,26
【裁判日期】    920130
【裁判案由】    恐嚇取財等
【裁判全文】
臺灣雲林地方法院刑事判決                            九十二年度易字第二六號
    公  訴  人  臺灣雲林地方法院檢察署檢察官
    被      告  丙○○  男三十.
    被      告  甲○○  男四十.
    共      同
    選任辯護人  林永山律師
右列被告因恐嚇取財等案件，經檢察官提起公訴（九十一年度偵字第三三一五號），
本院判決如左︰
    主  文
丙○○共同以加害生命之事，恐嚇他人致生危害於安全，累犯，處有期徒刑肆月，如
易科罰金，以參佰元折算壹日。
甲○○共同以加害生命之事，恐嚇他人致生危害於安全，處有期徒刑月，如易科罰
金，以參佰元折算壹日，緩刑貳年。
    事  實
一、丙○○係戊○○之子，係家庭暴力防治法第三條第三款所稱之家庭成員，丙○○
    曾於民國（下同）七十九年間因違反懲治盜匪條例，經台灣高等法院台南分院判
    處有期徒刑十年確定，並於八十九年六月三十日執行完畢，因丙○○與其父戊○○平時一起生活有時發生衝突，嗣於九十一年七月十七日晚間丙○○與其友甲○○飲酒之後帶有酒意（均尚未至精神耗弱程度），於二十時三十分許回到雲林縣
    林內鄉○○村○○路二十二號戊○○住處，於住處外面呼叫戊○○出來門外，雙
    方言語不合，丙○○及甲○○竟共同基於恐嚇之犯意聯絡，以威脅的口吻要求戊○○給付新台幣（下同）五十萬元，若不給付即要將戊○○打死，致生危害於戊○○之安全，三人進而發生衝突，丙○○及甲○○竟又基於傷害之犯意聯絡，分
    別以徒手及持棍毆打戊○○，戊○○亦持刀反擊（戊○○傷害部分，另依職權為
    不起訴處分），致戊○○受有左胸挫傷、左肘瘀腫及左手臂裂傷之傷害。嗣為戊○○之子丁○○以電話報警而循線查獲上情。
二、案經戊○○訴由雲林縣警察局斗六分局報告台灣雲林地方法院檢察署檢察官偵查
    起訴。
    理  由
一、訊據被告丙○○、甲○○於本院審判時於自由意識下對於恐嚇危害安全坦白認罪
    ，核與被害人戊○○指訴之情節相符，而證人丁○○於偵查中亦證稱：當天晚上
    丙○○及甲○○二人從外面進來，我父親在房間睡覺，他們叫我父親起來到外面
    ，過了一會，我父親衣服有血走進來叫我幫他報案，我父親進來時有說他被打。
    我父親當時並沒有在屋外泡茶，父親出去時有聽到乒乒乓乓的聲音等語。堪信被
    告二人確有與被害人因言語不合進而發生衝突，並有恐嚇及傷害之行為，被告二
    人恐嚇犯行堪以認定，應依法論科。
二、公訴人於起訴書雖認被告二人有意圖為自己不法所有而恐嚇取財未遂之犯嫌。惟
    查，被告丙○○與被害人戊○○為父子關係，平日一起生活工作，彼此互有經濟
    負擔及金錢流動，證人即被害人之三子丁○○於偵查中證稱：「檢察官問：你有
    看丙○○賺錢給你父親幾次？答：一次或二次，拿支票。」證人林賢宗於偵查中
    亦證稱：「檢察官問：丙○○他們家家計都是誰在負擔？答：據我所知是丙○○
    在做工負擔。檢察官問：他們家有無茶園？答：有，丙○○在做，在他做工空餘
    的時間去照顧茶園。」證人葉元得於偵查中證稱：「與丙○○關係？答：幫我種
    茶葉，平均每月三萬元收入。」由上開證人之證詞可知被告丙○○平時有幫他人
    工作賺取金錢負擔家計，並曾賺錢給被害人戊○○，其出言要求被害人戊○○拿
    出五十萬元，究係平日兩人經濟負擔及金錢流動有所爭議或另有其他源由，不得
    而知，本院難遽以認定被告二人出言要求被害人提出五十萬元，必有不法所有之
    主觀意圖，僅能退而論以單純恐嚇危害安全罪，故原恐嚇取財起訴法條尚有未洽
    ，而實行公訴檢察官亦當庭請求變更起訴法條為單純恐嚇危害安全罪，本院爰予
    同意自不再變更起訴法條，併此敘明。
三、核被告丙○○及甲○○所為，係犯刑法第三百零五條之恐嚇危害安全罪。（被告
    丙○○係戊○○之子，係家庭暴力防治法第三條第三款所稱之家庭成員，所為係
    家庭暴力防治法第二條第二項所稱之家庭暴力罪）被告丙○○與甲○○間有犯意
    之聯絡，行為之分擔，均為共同正犯。被告丙○○曾於七十九年間因違反懲治盜
    匪條例，經台灣高等法院台南分院判處有期徒刑十年確定，並於八十九年六月三
    十日執行完畢，有卷附台灣雲林地方法院檢察署刑案資料查註紀錄表及台灣高等
    法院被告全國前案紀錄表各一紙可按，五年以內再犯本件有期徒刑以上之罪，為
    累犯，依刑法第四十七條規定加重其刑。爰審酌被告二人之素行，犯罪之動機、
    犯罪時所受之刺激、犯罪之手段、被害人所受精神傷害程度及被告犯罪後之態度
    等一切情狀，量處如主文所示之刑，並分別諭知易科罰金之折算標準。被告甲○○前未曾受有期徒刑以上刑之宣告，有台灣雲林地方法院檢察署刑案資料查註紀
    錄表及台灣高等法院被告全國前案紀錄表各一紙可按，五年以內再犯在卷可稽，
    其犯罪後已深知悔悟，本院認其經此教訓後，當益知警惕，應無再犯之虞，因認
    其所宣告之刑，以暫不執行為適當，併予宣告緩刑二年，以勵來茲而啟自新。
四、按告訴乃論之罪，告訴人於第一審辯論終結前得撤回其告訴，刑事訴訟法第二百
    三十八條第一項定有明文。查本件告訴人戊○○告訴被告丙○○、甲○○傷害部
    分，業據告訴人撤回告訴，有筆錄一份在卷可稽，本應諭知不受理之判決，然公
    訴人認此部分與上開有罪部分有牽連犯之裁判上一罪關係，本院就傷害部分自不
    另為不受理判決。
五、據上論斷，應依刑事訴訟法第二百九十九條第一項前段、刑法第二十八條、第三
    百零五條、第四十七條、第四十一條第一項前段、第七十四條第一款，罰金罰鍰
    提高標準條例第一條前段、第二條，判決如主文。
本案經檢察官乙○○到庭執行職務。
中      華      民      國      九十二      年    一    月      三十    日
                                         臺灣雲林地方法院刑事第二庭
                                             法  官  紀文勝
右正本證明與原本無異
如不服本判決，應於判決送達後十日內，向本院提出上訴狀。（須附繕本）
                                             書記官  許立昌
中      華      民      國      九十二      年    一    月      三十    日
中華民國刑法第三百零五條
 (恐嚇危害安全罪)
以加害生命、身體、自由、名譽、財產之事，恐嚇他人致生危害於安全者，處二年以
下有期徒刑、拘役或三百元以下罰金。


司法院資訊處製作；財團法人民間司法改革基金會備份。
